【裁判字號】    99,易,1152
【裁判日期】    990527
【裁判案由】    毒品危害防制條例
【裁判全文】
臺灣臺北地方法院刑事判決              99年度易字第1152號
公  訴  人  臺灣臺北地方法院檢察署檢察官
被      告  甲○○
上列被告因毒品危害防制條例案件，檢察官聲請簡易判決處刑（
98年度毒偵字第3336號），本院受理後（99年度簡字第23號）認
不宜逕以簡易判決處刑，改用通常程序審理，判決如下：
    主  文
甲○○施用第二級毒品，處有期徒刑陸月，如易科罰金，以新臺
幣壹仟元折算壹日。
扣案之含第二級毒品甲基安非他命成分之白色晶體柒小包（驗前
含袋毛重二三．三五公克、驗前總純質淨重約二○．○三公克）
均沒收銷燬之，包裝上開毒品之塑膠袋柒袋均沒收。
    事  實
一、甲○○前因施用第二級毒品安非他命案件，經本院以97年度
    毒聲字第819 號裁定送勒戒處所觀察、勒戒，嗣並確定，民
    國97年12月9 日開始執行，認無繼續施用毒品之傾向，98年
    1 月10日出所，經臺灣臺北地方法院檢察署檢察官於98年1
    月15日以97年度毒偵字第2838號為不起訴處分確定；復於前
    述觀察、勒戒執行期滿釋放後5 年內，再因施用第二級毒品
    案件，經本院於98年8 月18日以98年度簡字第3125號判決判
    處有期徒刑3 月，嗣並確定，於99年3 月15日易科罰金執行
    完畢（未構成累犯）。
二、詎甲○○猶不知自我檢束，竟基於施用第二級毒品甲基安非
    他命之犯意，於98年11月10日19時許，在臺北市○○區○○
    街某大樓樓梯內，以未扣案之玻璃球用火燒烤之方式施用甲
    基安非他命1 次。嗣經警於同年月11日0 時40分許，在臺北
    市中山區○○○路481 號3 樓電梯口前為警查獲，並扣得其
    所有含第二級毒品甲基安非他命成分之白色晶體7 小包（驗
    前含袋毛重23．35公克、驗前總純質淨重約20．03公克、鑑
    驗耗損0．06公克）。
三、案經臺北市政府警察局萬華分局報告臺灣臺北地方法院檢察
    署檢察官聲請簡易判決處刑，本院認不宜以簡易判決處刑，
    改依通常程序審理。
    理  由
一、前開事實，已據被告甲○○於警詢、偵查及本院審理時坦承
    不諱，而被告於98年11月11日0 時40分許，經警查獲後採集
    之尿液經送鑑定，確呈甲基安非他命、安非他命陽性反應，
    有臺灣尖端先進生技醫藥股份有限公司98年11月20日之濫用
    藥物檢驗報告在卷可稽；復有扣案之白色晶體7 小包足資佐
    證，而前開扣案物經送鑑定，確含有甲基安非他命成分（含
    包裝之塑膠袋7 袋、驗前含袋毛重23．35公克、驗前總純質
    淨重約20．03公克），有內政部警政署刑事警察局98年11月
    24日刑鑑字第0980158377號鑑定書在卷可稽。參以施用安非
    他命後，總計約有施用劑量之90% 在3 至4 天內由尿液排出
    ，其代物無甲基安非他命成分，故施用安非他命後，其尿液
    不致檢出甲基安非他命陽性反應；而施用甲基安非他命後，
    其尿液可檢出甲基安非他命和其代謝物安非他命成分。目前
    國內緝獲之白色結晶或粉末狀安非他命毒品，其成分多為甲
    基安非他命，此有行政院衛生署管制藥品管理局93年11月2
    日管檢字第0930010499號函可佐。是被告確曾於前開時、地
    施用甲基安非他命1 次至明。足見被告前開自白與事實相符
    ，應可採信。本件事證明確，被告前開犯行，堪以認定。
二、被告前因施用第二級毒品安非他命案件，經本院以97年度毒
    聲字第819 號裁定送勒戒處所觀察、勒戒，嗣並確定，97年
    12 月9日開始執行，認無繼續施用毒品之傾向，98年1 月10
    日出所，經臺灣臺北地方法院檢察署檢察官於98年1 月15日
    以97年度毒偵字第2838號為不起訴處分確定，除有臺灣高等
    法院被告前案紀錄表在卷可稽外，復有前開不起訴處分書網
    路擷取本在卷可稽，被告於98年1 月10日觀察、勒戒執行完
    畢後之5 年之內，再犯本件施用甲基安非他命之犯行，依據
    毒品危害防制條例第20條第3 項規定之反面解釋，被告所犯
    之本件施用甲基安非他命犯行，已毋需再施以觀察、勒戒及
    強制戒治之必要，附此敘明。
三、論罪科刑的理由：
（一）核被告所為，係犯毒品危害防制條例第10條第2 項施用第
      二級毒品罪，其持有第二級毒品甲基安非他命為施用第二
      級毒品甲基安非他命之階段行為，不另論罪。
（二）爰審酌被告已有如前所述之毒品前科，經過觀察、勒戒執
      行完畢，猶不知戒除施用第二級毒品惡習，足見其抗拒毒
      品之意志力薄弱，所生自我戕害之結果、犯罪後於本院審
      理中尚能坦承犯行而態度良好等一切情狀，量處如主文所
      示之刑，並諭知易科罰金折算標準。
四、扣案物之沒收：
    扣案之含第二級毒品甲基安非他命成分之白色晶體7 小包（
    驗前含袋毛重23．35公克、驗前總純質淨重約20．03公克）
    ，核屬毒品危害防制條例第2 條第2 項2 款所稱之第二級毒
    品，已如前述，為違禁物，應依同條例第18條第1 項前段之
    規定，併於宣告沒收銷燬。至於鑑驗耗損0 ．06公克部分，
    既已滅失不存在，自無庸併予宣告沒收。包裝上開毒品之塑
    膠袋7 袋，具有防止毒品裸露、逸出之功用，並便於攜帶，
    自屬供被告犯持有第二級毒品犯罪所用之物，且前開毒品既
    屬於被告所有，業據被告於本院審理時供稱在卷，則該塑膠
    袋7 袋當亦屬被告所有之物，爰依刑法第38條第1 項第2 款
    規定併予宣告沒收。
據上論斷，應依刑事訴訟法第452 條、第284 條之1 、第299 條
第1 項前段，毒品危害防制條例第10條第2 項、第18條第1 項前
段，刑法第11條前段、第41條第1 項前段、第38條第1 項第2 款
，判決如主文。
本案經檢察官劉承武到庭執行職務。
中    華    民    國    99    年    5     月    27    日
                  刑事第十六庭  法  官  蔡守訓
上正本證明與原本無異。
如不服本判決應於收受送達後10日內向本院提出上訴書狀，並應
敘述具體理由；其未敘述上訴理由者，應於上訴期間屆滿後20日
內向本院補提理由書（均須按他造當事人之人數附繕本）「切勿
逕送上級法院」。
                                書記官  許婉如
中    華    民    國    99    年    5     月    27    日
附錄論罪科刑法條
毒品危害防制條例第10條
施用第一級毒品者，處 6 月以上 5 年以下有期徒刑。
施用第二級毒品者，處 3 年以下有期徒刑。

司法院資訊處製作；財團法人民間司法改革基金會備份。
